【裁判字號】    97,消債更,22
【裁判日期】    980511
【裁判案由】    更生事件
【裁判全文】
臺灣士林地方法院民事裁定            97年度消債更字第22號
聲  請  人
即  債務人  甲○○
上列債務人因聲請更生事件，聲請保全處分，本院裁定如下：
    主  文
聲請駁回。
    理  由
一、按法院就更生之聲請為裁定前，得因利害關係人之聲請或依
    職權，以裁定為債務人財產之保全處分、對於債務人財產停
    止強制執行程序之停止，消費者債務清理條例（下稱消債條
    例）第19條第1 項第1、3款固有明文。惟保全處分，係於法
    院就更生之聲請為裁定前，為防杜債務人之財產減少，維持
    債權人間之公平受償，及使債務人有重建更生之機會，始有
    保全處分之必要，此觀諸消債條例第19條立法說明即明。又
    債務人對於第三人之債權，係維持債務人及其共同生活之親
    屬生活所必需者，不得為強制執行，強制執行法第122 條亦
    規定甚明。
二、聲請意旨略以：債務人因財務困難，陷於有不能清償債務之
    虞，業已提出更生聲請於本院審理中。然債務人所有之薪資
    債權因債權人中國信託商業銀行股份有限公司聲請臺灣板橋
    地方法院（下稱板橋地院）98年度司執字第27850 號之強制
    執行程序，致債務人每月薪資債權遭債權人扣押1/3 。若債
    務人每月薪資債權遭強制執行，顯將影響其更生機會，爰聲
    請保全債務人財產，並停止強制執行程序之保全處分云云。
三、經查，按消債條例第19條第1 項第1 款所定之保全處分，係
    指對債務人之財產為假扣押或假處分而言，此款保全處分將
    使債務人因此喪失對自有財產之處分權，顯非本件聲請之目
    的。又債務人聲請停止板橋地院98年司執字第27850 號強制
    執行程序，惟此強制執行，僅係以查封或發扣押命令為手段
    ，避免債務人任意處分其財產，帶有保全之性質，並不影響
    債務人財產權利之歸屬，亦無使債務協商機制落空之虞。再
    者，債務人主張扣薪將影響其工作機會乙節，審諸強制執行
    程序乃法定之行使債權程序，既無礙於工作場所秩序之維持
    ，亦不影響公司業務正常作業，核與債務人之主張無涉，尚
    無因此停止上開強制執行程序之必要。債務人如因強制執行
    程序而有無法維持基本生活必需情事者，則得以強制執行法
    第122 條規定，循同法第12條第1 項規定聲明異議，而非消
    費者債務清理條例保全處分所應審酌。準此可知，縱債權人
    對債務人實行強制執行，當不致阻礙債務人重建更生之機會
    。是故，揆諸首開說明，尚無停止對債務人財產強制執行程
    序之必要。從而，債務人聲請保全處分，於法即有未合，應
    予駁回，爰裁定如主文。
中    華    民    國    98    年    5     月    11    日
                  民事第二庭  法      官  李瑜娟
上為正本係照原本作成。
如不服本裁定，應於裁定送達後10 日內，以書狀向本院提出抗告
，並繳納抗告費新臺幣1千元。
中    華    民    國    98    年    5     月    11    日
                              書  記  官  周嫣蘋


司法院資訊處製作；財團法人民間司法改革基金會備份。
